# 预收房租缴纳的附加税要不要配比结转的问题

提问人：jakki 时间：2018-02-05 21:16:10
企业一次性收取了 5 年房租，按实际收到的房租缴纳了增值税和相关附加税、房产税。请问附加税和房产税是在当期一次计入税金及附加，还是要分 5 年分摊计入税金及附加，平时挂在应交税费借方，在资产负债表的其他非流动资产中列报？

回答人：chenyiwei
主要看附加税与收入之间有无明确的配比关系。如果是基于简易计税方法计算的增值税缴纳的附加税费，或者从租计征的房产税，这种对应关系可能存在，此时可以采用递延并摊销的方式；其他情形，应一次性计入损益。